【裁判字號】    98,訴,4273
【裁判日期】    990129
【裁判案由】    毒品危害防制條例
【裁判全文】
臺灣板橋地方法院刑事判決              98年度訴字第4273號
公  訴  人  臺灣板橋地方法院檢察署檢察官
被      告  甲○○
上列被告因毒品危害防制條例案件，經檢察官提起公訴（98年度
毒偵字第6992號），於本院準備程序進行中，被告就被訴之事實
為有罪陳述，經告知被告簡式審判程序之旨，並聽取當事人之意
見後，裁定進行簡式審判程序判決如下：
    主  文
甲○○施用第一級毒品，累犯，處有期徒刑柒月；又施用第二級
毒品，累犯，處有期徒刑伍月，扣案甲基安非他命包（驗後合
計淨重壹點伍伍貳捌公克）沒收銷燬。應執行有期徒刑拾月，扣
案之甲基安非他命包（驗後合計淨重壹點伍伍貳捌公克）沒收
銷燬。
    事  實
一、甲○○前於民國95年間因施用毒品案件，經本院以95年度毒
    聲字第47號裁定送觀察、勒戒後，認無繼續施用毒品之傾向
    ，於95年7 月24日執行完畢後出所，並由臺灣板橋地方法院
    檢察署檢察官於同年月31日以95年度毒偵字第4224號、95年
    度毒偵緝字第390 號、第391 號為不起訴處分確定。其復又
    ：(一)因施用毒品案件，經本院以96年簡字第2619號判決有期
    徒刑3 月，嗣經本院96年聲減字第6082號裁定減為有期徒刑
    1 月15日確定；(二)又轉讓毒品案件，經本院96年訴字第646
    號判決有期徒刑7 月、減為有期徒刑3 月又15日確定；(三)再
    因施用毒品案件，經本院96年簡上字第127 號判決有期徒刑
    6 月確定；上揭(三)所載之刑，經本院以96年聲減字第7471號
    裁定減為有期徒刑3 月，並與上述(一)(二)已減得之刑，合併定
    應執行刑有期徒刑7 月確定，而於97年8 月9 日執行完畢。
    (四)繼再因施用毒品案件，先後經本院以98年簡字第2082號判
    決有期徒刑4 月確定，及以98年簡字第2085號判決有期徒刑
    5 月確定，上開兩罪刑繼本院以98年聲字第3019號裁定應執
    行有期徒刑7 月確定，而於98年9 月10日執行完畢。
二、詎甲○○猶不知悔改，竟分別基於施用第一級毒品海洛因（
    以下稱海洛因）及施用第二級毒品甲基安非他命（以下簡稱
    甲基安非他命）之犯意，於98年9 月16日上午某時許，在其
    位於臺北縣新莊市○○路18號12樓之2 住處內，分別以將海
    洛因摻入香菸內點燃吸食，及將甲基安非他命放入玻璃球內
    用火燒烤成煙霧後吸取煙氣等方式，先後施海洛因、甲基安
    非他命各1 次。嗣於翌日即同年9 月17日17時許，在臺北縣
    新莊市○○路18號前為警執搜索票查獲，並扣得甲基安非他
    命3 包（驗餘合計淨重1.5528公克），嗣經警將對甲○○採
    取之尿液送請檢驗結果，發現安非他命類及鴉片類均呈陽性
    反應，而悉上情。
三、案經臺北縣政府警察局永和分局移送臺灣板橋地方法院檢察
    署檢察官偵查起訴。
    理  由
一、按除被告所犯為死刑、無期徒刑、最輕本刑為3 年以上有期
    徒刑之罪或高等法院管轄第一審案件者外，於第一次審判期
    日前之準備程序進行中，被告先就被訴事實為有罪之陳述時
    ，審判長得告知被告簡式審判程序之旨，並聽取當事人、代
    理人、辯護人及輔佐人之意見後，裁定進行簡式審判程序，
    刑事訴訟法第273 條之1 第1 項定有明文。經核本件被告所
    犯係死刑、無期徒刑、最輕本刑為3 年以上有期徒刑以外之
    罪，其於準備程序中就被訴事實為有罪之陳述，經法官告知
    簡式審判程序之旨，並聽取公訴人、被告之意見後，本院爰
    依首揭規定，合議裁定由受命法官獨任進行簡式審判程序，
    合先敘明。
二、上揭事實，業據被告甲○○於本院訊問中坦承不諱，且被告
    為警查獲後所採集之尿液，經送臺灣檢驗科技股份有限公司
    以EIA 酵素免疫分析法初步檢驗，再以GC/MS 氣相層析質譜
    儀法確認檢驗結果，呈現鴉片類（海洛因）、安非他命類（
    甲基安非他命）陽性之反應乙節，有該公司98年10月7 日編
    號UL/2009/90733 號濫用藥物檢驗報告及毒品案件犯嫌代碼
    對照表各1 紙附卷可稽（見偵查卷第20、48頁），堪信其自
    白為真實。又被告前有事實欄一所載施用毒品之觀察勒戒執
    行完畢之前科紀錄，有臺灣高等法院被告前案紀錄表附卷可
    憑，其於觀察勒戒執行完畢後五年內再犯本案，自應依法逕
    行論處。
三、核被告甲○○所為，係犯毒品危害防制條例第10條第1 項、
    第2 項之施用第一級毒品罪及施用第二級毒品罪。被告持有
    第一級、第二級毒品之犯行，分別為施用之高度行為所吸收
    ，均不另論罪。被告所犯上開二罪名，犯意各別，行為互殊
    ，應予分論併罰。又被告有事實欄一所載之執行紀錄，有臺
    灣高等法院被告前案紀錄表在卷可稽，其於有期徒刑執行完
    畢後之5 年以內，再故意犯本件有期徒刑以上之罪，均為累
    犯，皆應依法加重其刑。爰審酌被告無視於毒品對於自身健
    康之戕害及國家對於杜絕毒品犯罪之禁令，惟考量施用毒品
    者均具有相當程度之生理成癮性及心理依賴性，戒除不易，
    暨衡以其施用毒品之動機、犯罪後坦承犯行之態度、在本院
    自承之生活狀況等一切情狀，分別量處如主文所示之刑，並
    定其應執行刑，以資懲儆。末查，扣案白色透明結晶3 袋（
    原淨重1.5530公克，取樣0.0002公克，餘重1.5528公克），
    確含第二級毒品甲基安非他命之事實，有交通部民用航空局
    航空醫務中心98年10月5 日航藥鑑字第0985043 號毒品鑑定
    書1 份存卷可考（附於偵查卷第55頁），是該扣案之甲基安
    非他命3 包（驗餘合計淨重1.5528公克），係屬違禁物，應
    依毒品危害防制條例第18條第1 項前段之規定，諭知沒收銷
    燬（至包裝上開毒品之外包裝袋3 只，因與毒品於物理外觀
    上附合而難予析離，且如強予析離至完全無殘渣留存，將耗
    費相當之時間、人力與經費，於經濟上顯無實益，依社會一
    般通念，堪認該包裝袋已與查獲之毒品結合成為一體而無從
    強加析離，是上開毒品既屬毒品危害防制條例18條第1 項前
    段所規定之違禁物，其外包裝袋亦應併予沒收銷燬之，附此
    敘明）。
據上論斷，應依刑事訴訟法第273 條之1 第1 項、第299 條第1
項前段，毒品危害防制條例第10條第1 項、第2 項、第18條第1
項前段，刑法第11條前段、第47條第1 項、第51條第5 款，判決
如主文。
本案經檢察官鄭淑壬到庭執行職務。
中    華    民    國    99    年    1     月    29    日
                  刑事第二十庭  法  官  邱景芬
以上正本證明與原本無異。
如不服本判決應於收受判決後10日內向本院提出上訴書狀，並
應敘述具體理由。其未敘述上訴理由者，應於上訴期間屆滿後
20日內向本院補提理由書（均須按他造當事人之人數附繕本）
「切勿逕送上級法院」。
                                書記官  周百川
中    華    民    國    99    年    1     月    29    日
附錄本案論罪科刑法條全文
毒品危害防制條例第10條
施用第一級毒品者，處 6 月以上 5 年以下有期徒刑。
施用第二級毒品者，處 3 年以下有期徒刑。

司法院資訊處製作；財團法人民間司法改革基金會備份。
